臺灣新竹地方法院民事裁定　　　　　　　100年度聲字第515號
　　聲　請　人　林翠瑛
　　相　對　人　陳湥濤
　　監　護　人　陳睿烽
上列當事人間因假執行供擔保強制執行事件，聲請人聲請通知相
對人限期行使權利，本院裁定如下：
    主    文
相對人應於本裁定送達後二十一日內，就其因本院民國九十三年
度重訴字第一一八號假執行所受之損害，向聲請人行使權利，並
向本院提出為行使權利之證明。
聲請費用由相對人負擔。
    理    由
一、按訴訟終結後，法院得依供擔保人之聲請，通知受擔保利益
    人於一定期間內行使權利並向法院為行使權利之證明，民事
    訴訟法第104 條第1 項第3 款後段定有明文。又第102 條第
    1 項、第2 項及第103 條至前條之規定，於其他依法令供訴
    訟上之擔保者準用之；其應就起訴供擔保者，並準用第98條
    、第99條第1 項、第100 條及第101 條之規定，亦為同法第
    106 條所明定。另民事訴訟因宣告假執行而提供之擔保金，
    係備作賠償受擔保利益者，將來本案勝訴確定，而因假執行
    不當所定受之損害之用，故民事訴訟法第一百零四條第一項
    第二款所謂「訴訟終結」，自係指本案之訴訟而言，有最高
    法院69年度台抗字第279號裁判可資參照。
二、本件聲請意旨略以：聲請人與相對人間清償借款事件，聲請
    人前遵本院93年度重訴字第118 號民事判決，為擔保假執行
    之實施，曾提供新臺幣573 萬元為擔保金，並以本院96年度
    存字第115 號提存事件提存後，聲請本院以96年度執字第25
    62號執行在案。茲因本院93年度重訴字第118 號民事事件業
    已判決確定，是本案訴訟業已終結。又相對人因罹患失智症
    ，亦經本院99年度監宣字第29裁定監護宣告，並由陳睿烽為
    監護人，爰依法請求本院通知相對人於一定期限內行使權利
    並向本院為行使權利之證明等語。並提出本院99年度監字第
    29號民事裁定、93年度重訴字第118 號民事判決、臺灣高等
    法院94年度重上字第291 號、95年度重上更(一)字第158 號民
    事判決、最高法院96年度台上字第1179號民事裁定、民事確
    定判決證明書、本院96年度存字第115 號提存書等件為證。
三、經查，聲請人主張上情，業據本院依職權調取本院93年度重
    訴字第118 號民事全卷、99年度監宣字第29號監護宣告卷、
    96年度存字第115 號提存卷核閱無訛。而兩造間清償借款事
    件既經判決確定，揆諸前揭說明，聲請人因該案所為之假執
    行即已終結，從而，聲請人聲請通知相對人限期行使權利，
    核與首揭規定相符，自應予准許。
四、依民事訴訟法第95條、第78條，裁定如主文。
中    華    民    國   100    年    11    月    17    日
                  民事第二庭    法  官  盧玉潤
上為正本係照原本作成。
如對本裁定抗告應於送達後10日內向本院提出抗告狀。
                                書記官  謝國聖
中    華    民    國   100    年    11    月    17    日